# 关于长期待摊费用

提问人：fengcong 时间：2018-01-28 15:11:36
求教陈版 对于公司自有房屋的装修，可否先通过在建工程核算，在装修完工后结转到长期待摊费用摊销？还是装修期间均计入长期待摊费用，待装修完毕时开始摊销？

回答人：chenyiwei
自有房屋和融资租入房屋的装修应确认为固定资产（但其年限与房屋本身使用寿命不同，故应单列一项固定资产，在两次装修的间隔期内计提折旧）；经营租赁方式租入房屋的装修费才是确认为长期待摊费用，其中经营租入装修支出是否通过在建工程核算并无一致意见（个人倾向于直接在长期待摊费用中归集装修支出）。